# 请教陈版主和各位老师，关于交易性金融负债

提问人：会 计 真凡人 时间：2021-08-19 13:33:06
1 、在公司审计中，很少见到使用这个科目，请问具体什么样的金融负债归到此项目中？负债还能交易？
2 、在金融工具准则指南中，关于金融负债后续计量，采用公允价值计量变动计入当期损益的例题中，例 23(3) 2×l7 年 6 月 30 日，短期融资券到期。
借：财务费用 2 790
贷：应付利息 2 790
借：交易性金融负债 120 000
应付利息 5 580
贷：银行存款 105 580
公允价值变动损益 20 000
债券到期时，将公允价值变动 20000 反向冲回，原来计入当期损益有何实际意义？

回答人：chenyiwei
1 、对于非金融企业而言，交易性金融负债一般是针对那些合同现金流量特征不满足“本金+利息”的基本借贷安排的负债项目，典型例子如接受合作方对某个特定项目的出资（如合作研发、合作摄制影视剧等），共担风险、共享收益。
2 、短期融资券在实务中较少作为交易性金融负债核算。